# 何为特殊目的主体？

提问人：bestxulin 时间：2013-02-26 11:35:24
求定义及举例，谢谢！

回答人：chenyiwei
参照SIC 12.1： An entity may be created to accomplish a narrow and well—defined objective (eg to effect a lease, research and development activities or a securitisation of financial assets). Such a special purpose entity ('SPE') may take the form of a corporation, trust, partnership or unincorporated entity. SPEs often are created with legal arrangements that impose strict and sometimes permanent limits on the decision-making powers of their governing board, trustee or management over the operations of the SPE. Frequently, these provisions specify that the policy guiding the ongoing activities of the SPE cannot be modified, other than perhaps by its creator or sponsor (ie they operate on so-called 'autopilot'). 实务中特殊目的主体实际上不少见，如某些特定投资方向的信托、私募基金、项目公司等都属于这种情况。